臺灣高雄地方法院刑事判決　　　　　 100年度交簡上字第19號
上　訴　人　台灣高雄地方法院檢察署檢察官
被　　　告　陳坤龍
選任辯護人　黃金龍律師
上列上訴人因被告所犯過失傷害案件，不服本院高雄簡易庭民國
99年12月30日99年度交簡字第1135號刑事簡易判決（聲請簡易判
決處刑案號：99年度偵字第23265 號），本院判決如下：
    主  文
上訴駁回。
    事  實
一、陳坤龍於民國99年3 月24日上8 時，駕駛0722-JR 號自小客
    車沿高雄市○○路由東向西行駛，行經該路與沿海四路口左
    轉時，適有葉道永騎乘J98 -326號機車沿中林路由西向東行
    駛，亦抵達該路口，陳坤龍疏未注意讓直行之葉道永先行，
    二車之車頭因而在路口相撞，造成葉道永人車倒地，受有骨
    盆骨折、左股骨頭骨折、左股骨幹骨折、左脛骨開放性骨折
    、右膝關節脫臼、顱內出血併四肢肌力降低、右側氣胸血胸
    及第11胸椎骨折合併脊髓神經損傷之重傷害；陳坤龍則於肇
    事後，隨即停留於現場，且於員警據報趕赴現場處理時，向
    據報前來尚不知肇事者為何人之員警坦承肇事，嗣並接受裁
    判。
二、案經葉道永訴由台灣高雄地方法院檢察署檢察官偵查起訴。
    理  由
一、其餘本判決後述所引用之證據資料，縱有傳聞證據，而無刑
    事訴訟法第159 條之1 至第159 條之4 或其他規定之傳聞證
    據例外情形，亦因檢察官、被告及其辯護人或同意可作為證
    據使用，或未聲明異議，依刑事訴訟法第159 條之5 第1 項
    、第2 項之規定，本院審酌該證據作成之情況，認為適當，
    應得為證據。
二、訊據被告陳坤龍對上開犯罪事實均坦承不諱，核與告訴人葉
    道永之指訴情節相符，復有道路交通事故現場圖、道路交通
    事故調查報告（一）、（二）、高雄市政府警察局交通大隊
    交通事故談話紀錄表、高雄市○○○○○道路交通事故肇事
    人自首情形紀錄表、高雄市○○○○○道路交通事故當事人
    酒精測定紀錄表、交通事故現場照片、高雄醫學大學附設中
    和紀念醫院99年11月1 日高醫附行字第0990004422號函、高
    雄市政府交通局車輛行車事故鑑定委員會99年5 月24日高市
    車鑑字第0990002055號函及鑑定意見書附卷可參，足認被告
    自白與事實相符，事證明確，犯行堪以認定。
三、按刑法第10條第4項第6款所謂其他於身體或健康有重大難治
    之傷害，係指不合於同條項第1至5款之重傷，而傷害重大，
    且難於治療者而言。本件告訴人葉道永因本件車禍受有骨盆
    骨折、左股骨骨折、左股骨幹骨折、左脛骨開放性骨折、右
    膝關節脫臼、顱內出血併四肢肌力降低、右側氣胸血胸及第
    11胸椎骨折合併脊髓神經損傷等傷害，其中第11胸椎骨折合
    併脊髓神經損傷部分，經送醫診治後仍無法恢復，極可能終
    生無法回復，屬重大不治之程度，有財團法人私立高雄醫學
    大學附設中和紀念醫院99年11月1 日高醫附行字第09900044
    22號函在卷可查，足認告訴人因本件車禍受有上開重大不治
    之傷害甚明。是核被告陳坤龍所為，係犯刑法第284 條第1
    項後段之過失傷害致人重傷罪。
四、本件檢察官上訴意旨指被告迄未賠償被害人損害，顯見其犯
    後態度不佳，然原審卻就上開罪刑，僅論以有期徒刑4 月等
    語，指摘原判決對被告之量刑過輕，難謂妥適云云。惟按量
    刑輕重，係屬事實審法院得依職權自由裁量之事項，苟已斟
    酌刑法第57條各款所列情狀而未逾越法定刑度，不得遽指為
    違法；又在同一犯罪事實與情節，如別無其他加重或減輕之
    原因，下級審量定之刑，亦無過重或失輕之不當情形，則上
    級審法院對下級審法院之職權行使，原則上應予尊重（最高
    法院72年台上字第6696號、75年台上字第7033號判例意旨參
    照）。查原審以本件事證明確，被告犯後自首犯行，而依刑
    法第284 條第1 項後段、第41條第1 項前段、第62條，刑法
    施行法第1 條之1 第1 項論科，及審酌被告轉彎車未讓直行
    車先行，因而致與告訴人騎乘之機車相撞，造成告訴人受有
    第11胸椎骨折合併脊髓神經損傷等難以回復之重傷害，且迄
    今未與告訴人達成和解，尚未賠償告訴人之損失；另考量被
    告犯後坦承犯行，態度猶可，暨被告智識程度及其生活狀況
    等一切情狀，量處如有期徒刑4 月，並諭知以新臺幣1,000
    元折算1 日之易科罰金折算標準；其認事用法並無何違法或
    不當之處，是檢察官上訴意旨，為無理由，應予駁回。
據上論結，應依刑事訴訟法第455 條之1 第1 項、第3 項、第36
8條，第371 條，判決如主文。
本案經檢察官蔡東利到庭執行職務。
中    華    民    國   100    年    4     月    12    日
                  刑事第二庭    審判長法  官  李政庭
                                      法  官  施盈志
                                      法  官  陳航代
以上正本證明與原本無異。
本件不得上訴。
中    華    民    國   100    年    4     月    12    日
                                      書記官  林慧君
附錄本案論罪科刑法條
中華民國刑法第284 條（過失傷害罪）
因過失傷害人者，處6 月以下有期徒刑、拘役或5 百元以下罰金
，致重傷者，處1 年以下有期徒刑、拘役或5 百元以下罰金。
從事業務之人，因業務上之過失傷害人者，處 1 年以下有期徒
刑、拘役或 1 千元以下罰金，致重傷者，處 3 年以下有期徒刑
、拘役或 2 千元以下罰金。